【裁判字號】    97,易,1154
【裁判日期】    970430
【裁判案由】    竊盜
【裁判全文】
臺灣臺中地方法院刑事判決              97年度易字第1154號
公  訴  人  臺灣臺中地方法院檢察署檢察官
被      告  乙○○
上列被告因竊盜案件，經檢察官提起公訴（九十七年度偵字第八
七０、二一五０號），本院判決如下：
    主    文
乙○○竊盜，累犯，處有期徒刑肆月；又竊盜，累犯，處有期徒
刑伍月。應執行有期徒刑捌月。
    犯罪事實
一、乙○○於民國（下同）九十四年間因犯竊盜、施用第一級毒
    品罪，分別經本院判處有期徒刑六月、十月並均確定，嗣定
    其應執行有期徒刑一年三月；又於九十四年間因犯竊盜罪，
    經本院判處有期徒刑七月並確定，嗣減刑減為有期徒刑三月
    又十五日，經接續執行，於九十六年七月十六日執行完畢。
    詎其仍不知悔改，復各別基於意圖為自己不法之所有，而分
    別為下列竊盜之行為：
  (一)乙○○於九十六年十一月十七日下午一時許，在甲○○位於
    臺中縣大肚鄉○○路○段二四五巷八十一之二十七號住處與
    甲○○之子丙○○聊天後欲離去時，見一樓處置有甲○○所
    有砂輪機一台（附磨石二個），竟趁機以徒手方式竊取甲○○所有置於該處之砂輪機一台（附磨石二個），得手後，以
    其所騎乘之車牌號碼JBQ-229號重型機車載運離去，並供為
    己用。嗣經甲○○發覺該砂輪機一台（附磨石二個）遭乙○○竊取，乃由丙○○以電話要求乙○○返還，惟乙○○於同
    年月二十四日上午九時許，至甲○○上開住處，僅將該砂輪
    機一台（附磨石一個）返還予甲○○，另一個磨石則遲未返
    還，甲○○因而報警處理，經警於同年月二十五日上午八時
    三十分許，在乙○○住處其所騎乘車牌號碼JBQ-229號重型
    機車之置物箱內查獲磨石一個（已發還甲○○）。
  (二)乙○○於九十七年一月四日上午十一時許，在臺中縣龍井鄉
    ○○路一六二號龍泉托兒所前，見丁○○所使用之車牌號碼
    1266-NS號自用小貨車停放該處，且車上置有丁○○所有之
    電纜線三捆、砂輪機一台等物，竟趁無人注意之際，徒手竊
    取丁○○所有放置在該車上之電纜線三捆、砂輪機一台，得
    手後，將之放置在其所騎乘車牌號碼JBQ-229號重型機車上
    ，欲載運離去時，為警據報趕往該處當場查獲。
二、案經臺中縣警察局烏日分局移送臺灣臺中地方法院檢察署檢
    察官偵查起訴。
    理    由
一、按被告以外之人於審判外之陳述，雖不符前四條之規定，而
    經當事人於審判程序同意作為證據，法院審酌該言詞陳述或
    書面陳述作成時之情況，認為適當者，亦得為證據。當事人
    、代理人或辯護人於法院調查證據時，知有第一百五十九條
    第一項不得為證據之情形，而未於言詞辯論終結前聲明異議
    者，視為有前項之同意，刑事訴訟法第一百五十九條之五定
    有明文。經查證人即被害人丁○○於警詢時之指證述，被告
    在本院審理時並未爭執其證據能力，且未於本案言詞辯論終
    結前聲明異議，本院審酌證人即被害人丁○○於警詢時之指
    證述，係於案發後就其遭竊之事實所為，且依其陳述作成時
    之情況，並無不適當之情形，依刑事訴訟法第一百五十九條
    之五第二項規定，自有證據能力，合先敘明。
二、上揭犯罪事實，業據被告乙○○迭於警詢、偵查中及本院審
    理時均坦承不諱，核與證人即被害人甲○○於本院審理時具
    結證述及證人即被害人丁○○於警詢時證述之情節相符，並
    有贓物認領保管單二紙、刑案現場測繪圖二紙、查獲現場照
    片六張附卷可憑，足見被告之自白與事實相符。本件事證明
    確，被告竊盜犯行堪以認定。
三、核被告乙○○就犯罪事實欄一之(一)、(二)所為，均係犯刑法第
    三百二十條第一項之普通竊盜罪。被告所犯二次竊盜之犯行
    ，均犯意各別，應予分論併罰。查被告於九十四年間因犯竊
    盜、施用第一級毒品罪，分別經本院判處有期徒刑六月、十
    月並均確定，嗣定其應執行有期徒刑一年三月；又於九十四
    年間因犯竊盜罪，經本院判處有期徒刑七月並確定，嗣減刑
    減為有期徒刑三月又十五日，經接續執行，於九十六年七月
    十六日執行完畢，有台灣高等法院被告前案紀錄表附卷可稽
    ，其於五年內故意再犯本件有期徒刑以上之上開二罪，均為
    累犯，均應依法加重其刑。爰審酌被告有竊盜等前科（見卷
    附台灣高等法院被告前案紀錄表），詎仍不知悔改，復犯本
    件二次竊盜，及其犯罪之動機、目的、手段、對社會所生危
    害與犯罪後坦承犯行，態度尚稱良好等一切情狀，分別量處
    如主文所示之刑，並定其應執行刑，以示懲儆。
四、據上論斷，應依刑事訴訟法第二百九十九條第一項前段，刑
    法第三百二十條第一項、第四十七條第一項、第五十一條第
    五款，刑法施行法第一條之一，判決如主文。
本案經檢察官戊○○到庭執行職務。
中    華    民    國    97    年    4     月    30    日
                  刑事第一庭    法  官  朱光國
上正本證明與原本無異。
如不服本判決，應於收受送達後10日內向本院提出上訴書狀（應
敘述具體理由並附繕本）。
上訴書狀如未敘述理由，應於上訴期間屆滿後20日內補提理由書
於本院。
                                書記官  張孝妃
中    華    民    國    97    年    4     月    30    日
附錄論罪科刑法條
刑法第320條第1項：
意圖為自己或第三人不法之所有，而竊取他人之動產者，為竊盜
罪，處5年以下有期徒刑、拘役或5百元以下罰金。


司法院資訊處製作；財團法人民間司法改革基金會備份。
